【裁判字號】    88,訴,1184
【裁判日期】    890411
【裁判案由】    偽造文書等
【裁判全文】
臺灣臺北地方法院刑事判決                        八十八年度訴字第一一八四號
    公  訴  人  臺灣臺北地方法院檢察署檢察官
    被      告  丙○○
    選任辯護人  簡肇盈
    被      告  丁○○
右列被告因偽造文書等案件，經檢察官提起公訴（八十八年度偵字第一一八七四號）
，本院判決如左：
    主  文
丙○○、丁○○共同連續行使偽造私文書，足以生損害於他人，丙○○處有期徒刑陸
月；丁○○處有期徒刑肆月。均緩刑貳年。
如附表所示偽造之署押均沒收。
    事  實
一、丙○○於民國八十八年五月十九日凌晨二時許，在台北縣三重市○○路○段附近
    ，明知真實姓名年籍不詳綽號「喇叭」之成年男子所交付之花旗銀行信用卡（卡
    號五四六０─九四０三─０一五０─三四０四）係偽造之信用卡，竟仍予收受，
    旋於同年月二十一日下午一時許，在其所開設位於台北市○○街十三號「瑞士通
    信行」店內，將上開信用卡交予知情之丁○○，約定由丁○○至外刷卡購買行動
    電話供丙○○陳列販售，每刷卡新台幣（下同）一萬元，由丙○○支付一千元作
    為報酬，彼等遂共同意圖為自己不法之所有，並基於偽造及行使偽造私文書之概
    括犯意，由丁○○在上開信用卡背面偽造「李昌全」之署押，嗣持該信用卡，先
    後於附表所示之時、地，偽簽「李昌全」署押於簽帳單上，並持之行使，使附表
    所示之各該商店誤信丁○○為真正持卡人，而陷於錯誤，各交付如附表所示之行
    動電話及配件，均足以生損害於附表所示之各該商店、聯合信用卡處理中心、花
    旗銀行及李昌全。迨於附表編號五所示時、地，丁○○欲重施故技時，經店員向
    聯合信用卡中心查詢發現係偽卡後，報警處理，始未得逞，進而查悉上情，並循
    線在上址「瑞士通信行」店內，扣得行動電話及其配件等物。
二、案經台北市政府警察局中正第一分局報請臺灣台北地方法院檢察署檢察官偵查起
    訴。
    理  由
一、訊據被告丙○○、丁○○固不諱言有右揭行為，惟矢口否認有偽造文書、詐欺犯
    意，丙○○辯稱：因友人李昌全（即綽號喇叭者）積欠伊三萬九千元債務，無力
    償還，遂交付上開信用卡以刷卡消費方式抵債，伊並不知該信用卡係偽造云云，
    丁○○辯稱：伊不知該信用卡來源，亦不知係偽卡，以為得到授權即可代簽云云
    。惟查：
（一）證人即聯合信用卡處理中心職員甲○○於警訊時證稱：扣案信用卡之卡號經查
      證後係泰國一家銀行核發，非卡面上所印之花旗銀行，且在偽卡上之五四六０
      號碼上或下方並無印上四個小阿拉伯數字知識別碼（五四六０），另該偽卡上
      之雷射圖案係平面設計，非真卡之三度立體設計，經聯繫泰國發卡銀行，該卡
      之真正持卡人姓名為ＷＵ，ＳＥＮＧ─ＦＵ，非偽卡上所印之ＬＩＣＨＵＮＣ
      ＨＡＮＧ等語，併有美商花旗銀行股份有限公司台北分公司八十八年九月十五
      日（八八）消信字第九一三號函可參，足證扣案之信用卡確係偽卡。
（二）被告丙○○將上開信用卡交付被告丁○○後，由被告丁○○於附表所示時、地
      刷卡購買行動電話及配件等情，業據被告丙○○、丁○○迭於警訊及偵、審時
      供承在卷，核與證人鄧光瑋（即瑞士通信行店員）、戊○○（即大呼小叫通訊
      行店員）、己○○（即宏源通訊器材行店員）、乙○○（即東京通訊行店員）
      等人分別於警訊中證述情節相符（參見偵查卷第十一至第十八頁），併有刷卡
      單影本三紙、行動電話及配件等扣案可稽，被告丙○○於本院審理時自承使用
      信用卡多年，衡情當知信用卡注重持卡人之特性，非信用卡名義人不得在該信
      用卡背面簽署持卡人姓名，被告丁○○亦明知被告丙○○並非該信用卡上持有
      人ＬＩ  ＣＨＵＮ  ＣＨＡＮＧ，竟未明確查證是否得到該人授權，仍受被告
      丙○○指使在該信用卡背面偽簽「李昌全」署押，彼等有偽造文書之犯意聯絡
      ，堪予認定。
（三）再查，被告丙○○於警訊時供稱：該信用卡係綽號「喇叭」之男子因積欠伊債
      務所交付，雙方約定以刷卡方式消費三萬九千元抵債，該名男子之真實姓名、
      住址均不詳等語（見偵查卷第六頁反面），偵查中復稱：該綽號「喇叭」之男
      子即其友人李昌全，然雙方並未約定何時、何地返還該信用卡，亦無法尋得李
      昌全本人等語（見偵查卷第五一頁反面），則是否確有李昌全其人，已非無疑
      ，況據被告丁○○於偵、審時供稱：「他（指丙○○）說刷一萬元給我一千元
      」（見偵查卷第三九頁）、「丙○○就有叫我去買手機回來，他是沒有叫我刷
      多少錢」等語（見本院八十八年九月七日訊問筆錄），並未限定丁○○刷卡額
      度，且陳凱楠先後已購得行動電話及配件三套，其中一套價格為一萬二千八百
      七十五元、另二套各為一萬三千一百元，第四次欲刷卡消費一萬三千五百元時
      ，為警查獲而未得逞，總計刷卡金額達四萬二千五百七十五元，已逾被告丙○
      ○自稱抵債金額三萬九千元，參以被告丙○○本身開設通訊器材行，店內裝有
      刷卡設備，果有刷卡消費抵債情事，持該信用卡在自己店內消費，即可據以向
      銀行請款抵債，何須捨近求遠遣人至其他商店購買行動電話及配備，並須額外
      支付丁○○報酬，再將購得之物陳列店內販售，稽諸上開事證，丙○○所辯刷
      卡消費抵債情事云云，顯係飾卸之詞，不足採信。
（四）末查，被告丙○○取得來路不明之信用卡後，指使被告丁○○在該卡背面偽造
      「李昌全」署押，丁○○亦明知非「李昌全」本人，猶進而持卡消費，彼等有
      不法所有意圖至明。至於被告丁○○遭警查獲時是否自始至終均在現場未曾離
      開，或未有任何恐懼之情，被告丙○○即令曾以提款卡提領現金，但亦不能進
      而證明確是否有「李昌全」其人，甚或借貸關係存在，均不足作為有利被告之
      認定，辯護人聲請傳喚現場處理警員到庭作證，核無必要，併予敘明。綜上，
      事證明確，被告二人所辯無非飾卸之詞，均不足採信，彼等犯行均堪認定，應
      予依法論科。
二、按丙○○將來源不明他人交付偽造之信用卡交付予丁○○，推由丁○○在信用卡
    背面偽造「李昌全」署押，核被告丙○○、丁○○此部分所為，均係犯刑法第二
    百十七條之罪。復假冒「李昌全」名義，持之向特約商店行使，購買行動電話及
    配件等物，並以複寫方式同時在簽帳單上偽簽「李昌全」署押，除保留顧客存根
    聯外，再將其餘存根聯交予各該特約商店店員行使，均足以生損害於李昌全、各
    該特約商店、聯合信用卡處理中心及花旗銀行。彼等於附表編號二、三、四之行
    為，均係犯刑法第二百十六條、第二百十條、第三百三十九條第一項之罪。至於
    編號五欲以同法消費而經聯合信用卡中心察覺，報警處理，致未得逞之行為，另
    犯同法第三百三十九條第三項、第一項之詐欺取財未遂罪。公訴人雖漏未就該次
    犯行起訴，惟此與前開論罪部份，有裁判上一罪之連續關係，依刑事訴訟法第二
    百六十七條之規定，本院自得併予審究，附此敘明。被告二人所犯前開各罪，有
    犯意聯絡及行為分擔，均為共同正犯。至偽造簽帳單上「李昌全」署押於簽帳單
    上之行為，係屬偽造私文書行為之一部，偽造私文書之低度行為，為高度之行使
    行為所吸收，均不另論罪。彼等先後行使偽造私文書、詐欺既遂、未遂犯行，時
    間緊接，觸犯構成要件相同之罪名，顯係基於概括犯意，均應依連續犯規定，論
    以一罪，並依法加重其刑。又被告二人所犯上開偽造署押、行使偽造私文書及詐
    欺等三罪間，有方法結果之牽連關係，應從一重之連續行使偽造私文書罪處斷。
    爰審酌被告二人犯罪之動機、目的、手段、方法、所生危害及犯罪後態度等一切
    情狀，各量處如主文所示之刑，以資懲儆。末查被告丙○○、丁○○未曾受有期
    徒刑以上刑之宣告，有臺灣高等法院檢察署刑案資料簡覆表在卷可按，因一時失
    慮，致觸犯本件犯行，且被告丙○○已與花旗銀行協談賠償事宜，並將賠償金額
    先行支付花旗銀行帳戶，有卷附劃撥單一紙在卷可稽，被告丁○○現為中原大學
    學生，有學生證影本在卷可稽，經此次起訴審判後，均當能之所警惕，信無再犯
    之虞，本院認為前開對被告二人所宣告之刑，均以暫不執行為適當，併均諭知緩
    刑二年，以啟自新。至於附表所示偽造之「李昌全」署押，應依刑法第二百十九
    條宣告沒收，而扣案之行動電話三支，雖係被告等人以上開犯罪方式取得之贓物
    ，惟非屬被告等人所有，本院自無從併予沒收，附此敘明。
據上論斷，應依刑事訴訟法第二百九十九條第一項前段，刑法第二十八條、第五十六
條、第二百十六條、第二百十條、第二百十七條、第三百三十九條第一項、第五十五
條、第二百十九條、第七十四條第一款，罰金罰鍰提高標準條例第一條前段，判決如
主文。
本案經檢察官董怡臻到庭執行職務
中      華      民      國    八十九    年      四      月    十一    日
                                      臺灣臺北地方法院刑事第八庭
                                          法  官  胡  宏  文
右正本證明與原本無異
如不服本判決應於送達後十日內向本院提出上訴狀
                                          書記官  魏  大  年
中      華      民      國    八十九    年      四      月    十五    日
 附表
┌─┬─────────┬────────────────┬──────┐
│編│  犯 罪 時 間     │      犯    罪    行    為      │應沒收之署押│
│號│                  │                                │            │
├─┼─────────┼────────────────┼──────┤
│一│八十八年五月廿一  │丙○○將偽造之花旗銀行信用卡（卡│偽造之「李昌│
│  │日下午一時許      │號五四六０─九四０三─０一五０─│全」署押共計│
│  │                  │三四０四）在台北市○○街十三號「│八枚。      │
│  │                  │瑞士通訊行」內交付陳凱楠，由陳凱│            │
│  │                  │楠在該信用卡背面偽造「李昌全」署│            │
│  │                  │押一枚。                        │            │
├─┼─────────┼────────────────┤            │
│二│八十八年五月二十  │持右開信用卡至台北縣板橋市○○路│            │
│  │一日下午五時許    │九五號「朋達通訊企業有限公司」以│            │
│  │                  │一萬二千八百七十五元購買諾基亞六│            │
│  │                  │一一五行動電話及配件，並在簽帳單│            │
│  │                  │上偽造「李昌全」署押三枚，持之向│            │
│  │                  │該店行使。                      │            │
├─┼─────────┼────────────────┤            │
│三│八十八年五月二十一│持右開信用卡至台北市○○路二號二│            │
│  │日下午六時許      │樓Ｃ０八室「大呼小叫」館前店，以│            │
│  │                  │一萬三千一百元購買諾基亞六一一五│            │
│  │                  │行動電話及配件，並在簽帳單上偽造│            │
│  │                  │「李昌全」署押二枚，持之向該店行│            │
│  │                  │使。                            │            │
├─┼─────────┼────────────────┤            │
│四│八十八年五月二十一│持右開信用卡至台北市○○街四十號│            │
│  │日下午七時許      │「宏源通訊器材行」以一萬三千一百│            │
│  │                  │元購買諾基亞六一一五行動電話及配│            │
│  │                  │件，並在簽帳單上偽造「李昌全」署│            │
│  │                  │押二枚，持之向該店行使。        │            │
├─┼─────────┼────────────────┤            │
│五│八十八年五月二十一│持右開信用卡至台北市○○路二號三│            │
│  │日晚間八時許      │樓「東京通訊行」，以一萬三千五百│            │
│  │                  │元購買諾基亞六一一五行動電話及配│            │
│  │                  │件，未得逞。                    │            │
│  │                  │                                │            │
└─┴─────────┴────────────────┴──────┘
附本案論罪科刑依據之法條：
刑法第二百十七條
偽造印章、印文或署押，足以生損害於公眾或他人者，處三年以下有期徒刑。
盜用印章、印文或署押，足以生損害於公眾或他人者，亦同。
刑法第二百十六條
行使第二百十條至第二百十五條之文書者，依偽造、變造文書或登載不實事項或使登
載不實事項之規定處斷。
刑法第二百十條
偽造、變造私文書，足以生損害於公眾或他人者，處五年以下有期徒刑。
刑法第三百三十九條
一意圖為自己或第三人不法之所有，以詐術使人將本人或第三人之物交付者，處五年
  以下有期徒刑、拘役或科或併科一千元以下罰金。
二以前項方法得財產上不法之利益或使第三人得之者亦同。
三前二項之未遂犯罰之。


司法院資訊處製作；財團法人民間司法改革基金會備份。
